【裁判字號】    95,訴,1531
【裁判日期】    950818
【裁判案由】    毒品危害防制條例
【裁判全文】
臺灣板橋地方法院刑事判決              95年度訴字第1531號
公  訴  人  臺灣板橋地方法院檢察署檢察官
被      告  甲○○
選任辯護人  曾郁榮律師
上列被告因毒品危害防制條例案件，經檢察官提起公訴（95年度
毒偵字第660 號），被告於準備程序進行中就被訴事實為有罪之
陳述，經告知簡式審判程序之旨，並聽取當事人之意見後，本院
裁定由受命法官獨任進行簡式審判程序，並判決如下：
    主  文
甲○○施用第一級毒品，處有期徒刑捌月。扣案之第一級毒品海
洛因（合計淨重捌拾肆點陸貳公克）沒收銷燬之；裝載第一級毒
品海洛因之外包裝袋拾貳只、注射針筒貳支均沒收。
    事  實
一、甲○○曾因施用毒品，經本院以91年度毒聲字第2760號裁定
    應送勒戒處所觀察、勒戒，並自民國93年12月4 日起執行觀
    察、勒戒，經觀察、勒戒後，認有繼續施用毒品傾向，再經
    本院以93年度毒聲字第2135號裁定令入戒治處所施以強制戒
    治1 年，並自93年12月29日起執行強制戒治，嗣因執行強制
    戒治6 個月以上，認無繼續執行強制戒治之必要，於94年9
    月21日釋放出所，再經臺灣板橋地方法院檢察署檢察官於94
    年11月9 日以94年度戒毒偵字第397 號為不起訴處分。詎其
    仍未戒除毒癮，竟於觀察、勒戒及強制戒治執行完畢釋放後
    ，5 年內另分別基於施用第一級毒品海洛因（以下簡稱海洛
    因）之犯意，於95年1 月12日凌晨零時許，在臺北縣三重市
    ○○○街289 之1 號「雅格汽車旅館」305 號房內，以將海
    洛因稀釋後，再以針筒注射入體內之方式施用海洛因1 次。
    嗣於同日凌晨1 時10分許，為警在上址查獲，並扣得海洛因
    12包（合計淨重84.62 公克，起訴書誤載為13包）及其所有
    且已使用過之注射針筒2 支，復採尿驗悉。
二、案經臺北縣政府警察局三重分局報告臺灣板橋地方法院檢察
    署檢察官偵查起訴。
    理  由
一、上揭事實，業據被告甲○○於本院審理中坦承不諱，且其於
    95年1 月12日為警查獲後所採集之尿液，經送往臺灣檢驗科
    技醫藥股份有限公司以EIA 酵素免疫分析法初步檢驗，以
    GC/MS 氣相層析質譜儀確認檢驗結果，有鴉片類（嗎啡）陽
    性反應，有該公司95年2 月6 日CH/2006/10990 號濫用藥物
    尿液檢驗報告乙紙在卷可稽。並有被告為警查獲時所持有之
    白粉12包扣案可證，而前開白粉經送往法務部調查局鑑定結
    果，認12包均含海洛因成分，合計淨重84.62 公克（空包裝
    總重6.69公克），亦有該局95年3 月23日鑑定通知書乙紙附
    卷可參。且有其所有供其施用海洛因所用之注射針筒2 支扣
    案可憑。足徵被告自白與事實相符，被告施用第一級毒品犯
    行應堪認定。又被告曾因施用毒品，經本院以91年度毒聲字
    第2760號裁定應送勒戒處所觀察、勒戒，並自93年12月4 日
    起執行觀察、勒戒，經觀察、勒戒後，認有繼續施用毒品傾
    向，再經本院以93年度毒聲字第2135號裁定令入戒治處所施
    以強制戒治1 年，並自93年12月29日起執行強制戒治，嗣因
    執行強制戒治6 個月以上，認無繼續執行強制戒治之必要，
    於94年9 月21日釋放出所，再經臺灣板橋地方法院檢察署檢
    察官於94年11月9 日以94年度戒毒偵字第397 號為不起訴處
    分，有臺灣高等法院被告前案紀錄表、臺灣板橋地方法院檢
    察署94年度戒毒偵字第397 號不起訴處分書乙紙附卷足憑。
    足徵被告經觀察、勒戒及強制戒治執行完畢釋放後，5 年以
    內再犯施用毒品危害防制條例第10條第1 項之罪。本件事證
    明確，被告犯行洵堪認定。
二、查海洛因為毒品危害防制條例第2 條第2項 第1 款明定之第
    一級毒品，不得持有、施用及販賣。核被告施用海洛因之所
    為，係犯毒品危害防制條例第10條第1 項之罪。其施用海洛
    因前後持有海洛因之低度行為應為施用之高度行為所吸收，
    不另論罪。爰審酌施用海洛因後，有短暫興奮及欣快感，而
    隨之而來卻會陷入困倦狀態，長期使用會產生耐藥性及心理
    、生理依賴性，即需增加劑量始可達到主觀相同效果，一旦
    停止使用，除產生戒斷反應外，易伴有心理之渴藥性，導致
    施用者無法控制自身行為。施用海洛因對身心產生的危害，
    被告業經觀察、勒戒及強制戒治卻仍無法戒除施用毒品之惡
    習，復為本件施用海洛因犯行，顯見戒除毒癮之意志薄弱，
    兼衡其犯罪之動機、目的、手段、品行、施用次數僅1 次，
    惟持有高達84.62 公克之海洛因，及於警詢及檢察官偵訊中
    均矢口否認犯行，至本院審理中始坦承犯行之犯罪後態度等
    一切情狀，量處如主文所示之刑，以玆儆懲。
三、扣案之海洛因（合計淨重84.62 公克），為查獲之第一級毒
    品，不問屬於被告所有，均應依毒品危害防制條例第18條第
    1 項前段沒收銷燬之。而被告行為後，刑法雖於94年2 月2
    日經總統以華總一義字第09400014901 號修正公布，並於95
    年7 月1 日施行，惟刑法第38條第1 項第2 款並未修正，第
    同條3 項乃為使適用更期明確，而將「犯人」之用語修正為
    「犯罪行為人」（參中華民國刑法部分條文修正草案總說明
    第32條），從而並無新舊法比較之問題。又裝載海洛因之外
    包裝袋12只，係防止毒品裸露、逸出及潮濕之功用，並便於
    攜帶，應屬供被告施用第一級毒品所用之物，又為其與真實
    姓名不詳之友人共同所有之事實，復據被告自承在卷，爰依
    刑法第38條第1 項第2 款宣告沒收。而注射針筒2 支則為被
    告所有供其施用海洛因所用之物之事實，亦為被告供承不諱
    ，爰亦依同條款宣告沒收。
據上論斷，應依刑事訴訟法第273條之1第1項、第299條第1項前
段，毒品危害防制條例第10條第1 項、第18條第1 項前段，刑法
第11條前段、第38條第1 項第2 款，判決如主文。
本案經檢察官曾文鐘到庭執行職務。
中    華    民    國    95    年    8     月    18    日
                  刑事第十庭    法  官  張宏節
此正本與原本無異。
如不服本判決應於送達後10日內向本院提出上訴狀
                                書記官  李崇文
中    華    民    國    95    年    8     月    21    日
附錄本案論罪科刑法條全文：
毒品危害防制條例第10條第1項
施用第一級毒品者，處 6 月以上 5 年以下有期徒刑。


司法院資訊處製作；財團法人民間司法改革基金會備份。
